臺灣高等法院刑事裁定
109年度抗字第1891號
抗  告  人  
即  被  告  陳松林






上列抗告人即被告因詐欺等案件，不服臺灣新北地方法院109年
度訴字第78號，中華民國109年10月20日裁定，提起抗告，本院
裁定如下：
    主  文
抗告駁回。                                             
    理  由
一、原裁定意旨略以：本件抗告人即被告陳松林（下稱被告）之
    戶籍係設於新北市○○區○○○道○段0號6樓之新北○○○○○○○○，其
    居住地位於新北市○○區○○○路000巷000號1樓，業據被告於原
    審歷次審理程序中陳述明確，此有被告個人戶籍資料查詢結
    果及原審歷次筆錄在卷可佐（見臺灣新北地方法院109年度
    訴字第78號卷〈下稱訴字卷〉第123頁、第169頁、第257頁）
    ，顯見被告確實以上開新北市○○區○○○路000巷000號1樓之居
    所為居住地。嗣臺灣新北地方法院（下稱新北地院）民國10
    9年7月16日109年度訴字第78號判決於同年月29日送達於被
    告上開居所，因未獲會晤本人，亦無受領文書之同居人或受
    僱人，乃將該判決正本寄存送達於新北市政府警察局三重分
    局中興橋派出所，並由送達人製作送達通知書黏貼於被告上
    址居所之門首及置於該址信箱以為送達，且被告當時亦未在
    監在押乙節，另有本院在監在押全國紀錄表、送達證書在卷
    可憑（見訴字卷第253頁、第261頁至第263頁），前開判決
    於109年8月8日即生合法送達之效力，故本案上訴期間應自
    送達判決之翌日（即109年8月9日）起算20日；再依司法院
    發布之「法院訴訟當事人在途期間標準」，因被告居所在新
    北市三重區，其向新北地院為訴訟行為時，應加計在途期間
    2日，是其上訴期間於109年8月31日屆滿（原裁定誤載為109
    年8月30日，因109年8月30日為星期日，應順延1日，至109
    年8月31日屆滿，爰予更正）。然被告遲至109年10月5日始
    具狀提起上訴，此有上訴狀上法務部○○○○○○○○○○○○○○○○）戒
    護科收狀戳章可憑，顯見被告提起上訴已逾法定上訴期間，
    其上訴即屬違背法律上之程式，且無從補正，應予駁回等語
    。
二、抗告意旨略以：被告係於109年9月24日在臺北看守所收受上
    開判決書，於109年10月5日提起上訴時應未逾上訴期間，請
    法院明察，給予被告上訴之機會云云。
三、按上訴期間為20日，自送達判決後起算；又原審法院認為上
    訴不合法律上之程式或法律上不應准許或其上訴權已經喪失
    者，應以裁定駁回之，刑事訴訟法第349條前段、第362條前
    段分別定有明文。次按送達於應受送達人之住居所、事務所
    或營業所，不獲會晤應受送達人，亦無受領文書之同居人或
    受僱人時，得將文書寄存送達地之自治或警察機關，並作送
    達通知書2份，1份黏貼於應受送達人住居所、事務所或營業
    所或其就業處所門首，另1份置於該送達處所信箱或其他適
    當位置，以為送達；寄存送達，自寄存之日起，經10日發生
    效力。民事訴訟法第138條第1項、第2項亦定有明文，且依
    刑事訴訟法第62條規定，於刑事訴訟準用之。至應受送達人
    何時領取或實際有無領取寄存之應送達文書，於送達之效力
    不生影響（最高法院107年度台上字第4076號判決意旨參照
    ）。
四、經查：
  ㈠被告因詐欺等案件，經新北地院於109年7月16日以109年度訴
    字第78號判決判處罪刑在案，前開判決正本已於109年7月29
    日送達被告位於新北市○○區○○○路000巷000號1樓之居所，因
    未獲會晤本人，亦無受領文書之同居人或受僱人，轉而於同
    日寄存送達在被告前開居所之警察機關即新北市政府警察局
    三重分局中興橋派出所，有送達證書附卷可稽（見訴字卷第
    253頁），且當時被告尚未因另案入監執行，有本院被告前
    案紀錄表可參，揆諸上開說明，該判決應自寄存之日起經10
    日（即109年8月8日）發生送達效力，被告如欲提起上訴，
    應於109年8月31日前提出（自送達生效之翌日即109年8月9
    日起算20日上訴期間，並加計2日在途期間，末日109年8月3
    0日為星期日，故順延1日），被告卻遲至109年10月5日始具
    狀向新北地院提起上訴，有刑事上訴狀之臺北看守所戒護科
    收狀戳章日期可佐（見訴字卷第269頁），顯已逾上訴期間
    而違背法律上之程式，且無從補正，原審因而裁定駁回其上
    訴，於法並無違誤。
  ㈡被告雖以其係於109年9月24日收受上開判決正本，在109年10
    月5日提起上訴並未逾越上訴期間云云，提起抗告；然前開
    判決正本事實上已於109年7月29日寄存送達被告所陳報位於
    新北市○○區○○○路000巷000號1樓之居所，並於109年8月8日
    發生送達效力，不論被告係何時領取或實際有無領取寄存之
    該判決正本，對於送達之效力均不生影響，上訴期間均至10
    9年8月31日屆滿，是縱使被告辯稱其係於109年9月24日始收
    受前開判決正本為真，亦無礙於其本件仍屬逾期提出上訴之
    事實認定。
　㈢綜上所述，被告所提第二審上訴，已逾20日之法定不變期間
    ，其上訴違背法律上之程式，且無從補正，原審以上訴逾期
    為由，裁定駁回其上訴，經核於法並無不合。被告猶執前詞
    提起抗告，為無理由，應予駁回。
據上論斷，應依刑事訴訟法第412條，裁定如主文。
中　　華　　民　　國　　109 　年　　11　　月　　25　　日
                  刑事第四庭  審判長法　官  陳筱珮
                                    法　官  吳元曜
                                    法　官  羅郁婷
以上正本證明與原本無異。
如不服本裁定，應於收受送達後五日內向本院提出再抗告狀。
                                    書記官  蔡易霖
中　　華　　民　　國　　109 　年　　11　　月　　25　　日